---
title: "Análisis descriptivos"
subtitle: "Toma de decisiones vocacionales en contextos de impredecibilidad"
# format: html
# execute:
#   echo: true
#   warning: false
#   message: false
# toc: true
date: "`r Sys.time()`"
# css: style.css
---

En este documento, se visualiza de forma exploratoria la distribución de algunas variables de interés. Además, se genera un dataset llamado df_completo_impredecibilidad_adolescencia_carrera.csv con dichas variables en formato ancho.

## 0. Paquetes, funcions y datos

```{r libraries and functions, message= F}

rm(list = ls())
unlink("Tablas/*")
unlink("Figuras/*")

# set.seed(123)
library(tidyverse)
library(flextable)
library(ggpubr)
# source("helper/helper_tables.R")
# source("helper/helper_functons.R")

```

```{r data loading, message= F}

# Cargo datos

sujetos <- read.csv("data/data_raw/subject_info_raw.csv")

contexto_familiar_raw <- read.csv("data/data_raw/home_environment_raw.csv")

nse_percibido_raw <- read.csv("data/data_raw/mac_arthur_scale_raw.csv")

impredecibilidad_raw <- read.csv("data/data_raw/future_unpredictability_raw.csv")

orientacion_vocacional_cuanti_raw <- read.csv("data/data_raw/orientacion_vocacional_cuanti_raw.csv")

indecision_carrera <- read.csv("data/data_raw/career_indecision_raw.csv")

```


## 1. Información de los participantes

```{r subject info}

hist(sujetos$age_years)

table(sujetos$gender)

```
## 2. Información del contexto + Nivel socioeconómico percibido

```{r context info}

table(contexto_familiar_raw$max_educ_level_mother)

table(contexto_familiar_raw$max_educ_level_father)

hist(nse_percibido_raw$society_ladder)


```



## 3. Indecision carrera

```{r indecision}

indecision_carrera_scores <- indecision_carrera %>% 
  filter(item_name == "CIP_01_decision" | item_name == "CIP_02" | grepl("score", item_name))

indecision_carrera_scores %>% 
  ggplot(aes(x = value))+
  geom_histogram(binwidth = 1)+
  facet_wrap(~ item_name)

# Paso a formato wide

indecision_carrera_scores_wide <- indecision_carrera_scores %>% 
  pivot_wider(id_cols = "ID", names_from = item_name, values_from = value)

```

## 4. Impredecibilidad

```{r unpredictability}


impredecibilidad_raw %>% 
  ggplot(aes(x = response_inverted))+
  geom_histogram(binwidth = 1)+
  facet_wrap(~ item_name)


impredecibilidad_wide <- impredecibilidad_raw %>% 
  pivot_wider(id_cols = "ID", names_from = item_name, values_from = response_inverted)

```


## 5. Vocational

```{r vocational}


orientacion_vocacional_cuanti_raw %>% 
  ggplot(aes(x = response))+
  geom_histogram(binwidth = 1)+
  facet_wrap(~ item_name)


orientacion_vocacional_cuanti_wide <- orientacion_vocacional_cuanti_raw %>% 
  pivot_wider(id_cols = "ID", names_from = item_name, values_from = response)

```


## 6. Write df_completo_impredecibilidad_adolescencia_carrera.csv

```{r}

df_completo <- sujetos %>% 
  left_join(contexto_familiar_raw) %>% 
  left_join(nse_percibido_raw) %>% 
  left_join(impredecibilidad_wide) %>% 
  left_join(orientacion_vocacional_cuanti_wide) %>% 
  left_join(indecision_carrera_scores_wide) 

write.csv(df_completo, "data/df_completo_impredecibilidad_adolescencia_carrera.csv")

```




